【裁判字號】    95,交聲,149
【裁判日期】    951227
【裁判案由】    違反道路交通管理處罰條例
【裁判全文】
臺灣宜蘭地方法院交通事件裁定         95年度交聲字第149號
移送機關    交通部公路總局臺北區監理所宜蘭監理站
異  議  人  甲○○
上列異議人因違反道路交通管理處罰條例案件，對於交通部公路
總局台北區監理所宜蘭監理站民國95年9月29日所為之處分（原
處分案號：宜監字第43─Q00000000號），聲明異議，本院裁定
如下：
    主  文
異議駁回。
    理  由
一、按汽車駕駛人停車時，在禁止臨時停車處所停車，處新臺幣
    （下同）600元以上1,200元以下罰鍰，道路交通管理處罰條
    例第56條第1項第1款定有明文。又人行道不得臨時停車，道
    路交通安全規則第111條第1項第1款復有明定。
二、原處分機關移送意旨略以：異議人甲○○所有車牌號碼IN-5
    162號自用小客車，於民國95年6月29日下午7時45分在宜蘭
    縣宜蘭市○○路○段1號，因在禁止臨時停車處所人行道停車
    ，經宜蘭縣警察局掣發宜警交字第Q00000000號號舉發違反
    道路交通管理事件通知單舉發，經移送機關請上開舉發單位
    調查，仍認異議人違反道路交通管理處罰條例第56條第1項
    第1款規定之行為，裁處異議人罰鍰1,200元。
二、本件異議人意旨略以：異議人所有車牌號碼IN-5162號自用
    小客車是停在工地騎樓下，該處圍起來當工地，伊進出工地
    有必要停車於該處。
三、經查：異議人所有車牌號碼IN-5162號自用小客車，於95年6
    月29日下午7時45分在宜蘭縣宜蘭市○○路○段1號前，因在
    人行道停車，為警舉發等情，有上開舉發違反道路交通管理
    事件通知單1紙及舉發照片10張在卷可按，且經證人吳金雄
    於本院訊問時結證證述綦詳，此部分事實已堪認定。異議人
    辯稱該處已圍起來當工地云云，惟查，證人吳金雄於本院審
    理時證稱：該處並沒有圍起來，當時是從車輛正前方拖吊等
    語明確。再參以舉發照片所示，該處並未圍成工地，且仍為
    行人通行道，是異議人上開辯解，已不足採。至異議人另主
    張該處在施工而可以停車云云，並無依據，此部分之辯解亦
    不可採。
四、綜上所述，異議人確有在禁止臨時停車處所人行道停車之違
    規行為。從而，移送機關依道路交通管理處罰條例第56條第
    1項第1款規定裁處罰鍰1,200元核無不合。本件聲明異議為
    無理由，應予駁回。
據上論斷，應依道路交通案件處理辦法第19條裁定如主文。
中    華    民    國    95    年    12    月    27   日
                  交通法庭  法  官  謝佩玲
以上正本證明與原本無異。
如不服本裁定，應於裁定送達後5日內，向本院提出抗告狀。（
應附繕本）
                            書記官  藍友隆
中    華    民    國    95    年    12    月    28    日


司法院資訊處製作；財團法人民間司法改革基金會備份。
